臺灣臺中地方法院民事裁定
110年度消債更字第237號
聲請人
即債務人    陳玉慎  

代理人      陳奕融律師（法扶）
上列債務人因消費者債務清理事件，債務人聲請更生，本院裁定
如下：
    主    文
聲請人即債務人自中華民國111年2月14日上午10時起開始更生程
序。
本件更生程序之進行由辦理更生執行事務之司法事務官為之。
    理    由
一、按債務人不能清償債務或有不能清償之虞，且無擔保或無優
    先權之本金及利息債務總額未逾新臺幣（下同）1200萬元者
    ，於法院裁定開始清算程序或宣告破產前，得向法院聲請更
    生；債務人對於金融機構負債務者，在聲請更生或清算前，
    應向最大債權金融機構請求協商債務清償方案，或向其住、
    居所地之法院或鄉、鎮、市、區調解委員會聲請債務清理之
    調解；協商或調解成立者，債務人不得聲請更生或清算。但
    因不可歸責於己之事由，致履行有困難者，不在此限。本條
    例施行前，債務人依金融主管機關協調成立之中華民國銀行
    公會會員，辦理消費金融案件無擔保債務協商機制與金融機
    構成立之協商，準用前二項之規定；又法院開始更生程序之
    裁定，應載明其年、月、日、時，並即時發生效力，消費者
    債務清理條例第3條、第42條第1項、第45條第1項、第151條
    第1、7、9項分別定有明文。
二、聲請意旨略以：債務人目前在為格國際企業有限公司任職，
    每月底薪約2萬3800元，獎金每月1萬元至2萬元不等，扣除
    必要生活費用，餘額不足清償無擔保或無優先權債務合計約
    241萬6685元，前於民國95年8月間曾依「中華民國銀行公會
    會員辦理消費金融案件無擔保債務協商機制」與最大債權金
    融機構甲○商業銀行成立協商，協商條件為每月應償還2萬06
    66元、分120期清償；惟債務人當時每月薪資約3萬元，尚須
    扶養3名未成年子女，扣除每月必要支出，已不敷支應上開
    還款方案，實無力繼續履行原協商條件而毀諾，顯係因非可
    歸責於己之事由致履行有困難，爰請求准予裁定開始更生等
    語。
三、經查：債務人主張之上開事實，業據提出債權人清冊、財產
    及收入狀況說明書、戶籍謄本、財團法人金融聯合徵信中心
    查詢當事人綜合信用報告回覆書、協議書、全國財產稅總歸
    戶財產查詢清單、財政部中區國稅局大屯稽徵所107、108年
    度綜合所得稅各類所得資料清單、勞工保險被保險人投保資
    料表、服務證明書暨薪資轉帳明細等為證，並經本院依職權
    函詢向最大債權金融機構有關債務人前置協商狀況，查核無
    誤，堪認債務人前開主張屬實。此外，債務人尚無經法院裁
    定開始清算或宣告破產之情事，復查無債務人有消費者債務
    清償條例第6條第3項、第8條或第46條各款所列之事由存在
    ，則債務人聲請更生，即屬有據，應予准許，爰裁定如主文
    第1項所示。
四、次按，法院開始更生程序後，得命司法事務官進行更生程序
    ，消費者債務清理條例第16條第1項亦有明文，併裁定如主
    文第2項。
中　　華　　民　　國　　111 　年　　2 　　月　　14　　日
                    臺灣臺中地方法院民事庭
                          法　官  楊忠城
本件不得抗告
本裁定已於111年2月14日上午10時公告。
中　　華　　民　　國　　111 　年　　2 　　月　　14　　日
                          書記官  張筆隆